臺灣臺北地方法院刑事判決
　　公　訴　人　臺灣臺北地方法院檢察署檢察官
　　被　　　告　甲○○
上列被告因公共危險等案件，經檢察官提起公訴（96年度偵字第
7880號及追加起訴（96年度偵字第9490、10870、11429號），被
告於準備程序中就被訴事實為有罪之陳述，經本院裁定依簡式審
判程序審理，判決如下：
    主  文
甲○○攜帶兇器竊盜，累犯，處有期徒刑捌月，減為有期徒刑肆
月；扣案六角板手壹支沒收；又服用酒類，不能安全駕駛動力交
通工具而駕駛，累犯，處有期徒刑肆月，減為有期徒刑貳月；又
因過失傷害人，處有期徒刑肆月，減為有期徒刑貳月；又竊盜，
累犯，處有期徒刑肆月，減為有期徒刑貳月；又竊盜，累犯，處
有期徒刑柒月，扣案鑰匙壹支沒收；又服用酒類，不能安全駕駛
動力交通工具而駕駛，累犯，處有期徒刑柒月；又竊盜，累犯，
處有期徒刑柒月，扣案鑰匙壹支沒收；又服用酒類，不能安全駕
駛動力交通工具而駕駛，累犯，處有期徒刑柒月；應執行有期徒
刑貳年，扣案六角板手壹支及鑰匙貳支均沒收。
    事  實
一、甲○○於民國93年間因公共危險案件，經臺灣高等法院以94
    年度交上易字第177號判決判處有期徒刑六月確定，於95年
    10月30日執行完畢。詎其不知悔改，復意圖為自己不法之所
    有，於96年3月14日下午2時許，在臺北縣板橋市○○路及文
    聖街口，持客觀上對人之生命及身體足生危害之兇器六角板
    手，以開啟己○○所有、停放在該處之車號Ｋ六Ｙ–三五九
    號重機車電門之方式，竊得該機車。甲○○亦深切瞭解駕駛
    動力交通工具前，不得服用酒類以致不能安全駕駛，竟於96
    年3月17日下午某時，在其上列位於臺北市萬華區之居所，
    飲用酒精類飲品，其呼氣酒精濃度每公升已達0.37 毫克，
    已不能安全駕駛動力交通工具，詎其酒後仍騎乘前述Ｋ六Ｙ
    –三五九號重機車，於同年月18日下午2時許，途經臺北市
    萬華區環南市場往環河快速道路口，應注意車前狀況，並隨
    時採取必要之安全措施，依當時之情形，亦無不能注意之情
    事，適丙○○亦有過失，騎乘車號ＴＸＥ–四一一號輕機車
    逆向行經該處，甲○○因不勝酒力而疏未注意，貿然前駛，
    致撞及丙○○騎乘之前述重機車，使丙○○人車倒地，受有
    頭部外傷併臉部撕裂傷及擦傷、右眼挫傷併前房出血等傷害
    。嗣為到場處理事故之員警發現甲○○滿口酒氣，經測得其
    呼氣酒精濃度及查詢車籍資料而查知上情。
二、甲○○於96年4月23日上午3時許，在臺北市○○區○○街
    207號「億萬里特賣廣場」店內，另基於意圖為自己不法之
    所有，竊取骰子造型煙灰缸1個，並將之置於右側外套口袋
    內而據為己有。嗣經警於臺北市○○區○○街口向其盤查，
    甲○○稱為其所購，但神情慌張，經警攜同至上開賣場查訪
    後，始悉上情。
三、甲○○於民國96年5月21日凌晨1時許，在臺北市光復橋下飲
    用酒類後，已達反應較慢、感覺減低、影響駕駛等輕到中度
    酒精中毒程度，不能安全駕駛動力交通工具，竟另基於意圖
    為自己不法之所有，在臺北市○○區○○路2段261巷口，以
    自備鑰匙竊取乙○○所有停放該處之POF－511號重型機車後
    ，作為代步使用而駕駛動力交通工具，於同日上午5時30分
    許，行經臺北市中山區○○○路與長安東路口號時，遇警攔
    檢，經測試其吐氣所含酒精濃度高達每公升0.79毫克而查獲
    。
四、甲○○另於96年5月23日下午2時許，意圖為自己不法之所有
    ，以自備之鑰匙1把，竊取戊○○所有且停放於臺北市○○
    路○段275號之1前之BGJ－539號重型機車，作為代步使用，
    並於同日下午5時25分許，在臺北市○○路與寶興街口飲用
    酒類後，已達反應較慢、感覺減低、影響駕駛等輕到中度酒
    精中毒程度，不能安全駕駛動力交通工具，竟仍於飲畢後，
    騎乘上開竊取而來之重型機車，於同日下午5時30分許，行
    經臺北市○○區○○路2段275號時，遇警攔檢，經測試其吐
    氣所含酒精濃度高達每公升0.95毫克而查獲。
五、案經臺北市政府警察局萬華分局及中山分局報告臺灣臺北地
    方法院檢察署檢察官偵查起訴。
    理  由
一、證據之認定：
１、上開事實一加重竊盜部分，業據被告甲○○於本院審理時坦
    承不諱，核與被害人己○○於警詢時證述之情節相符；此外
    ，並有贓物認領保管單一紙在卷可稽，復有六角板手扣案可
    證。
２、上開事實一公共危險及過失傷害部分，業據被告甲○○於本
    院審理時坦承不諱，核與被害人丙○○於警詢時證述情節相
    符；此外，並有測試觀察紀錄表、呼氣酒精濃度測試及臺北
    市政府警察局舉發違反道路交通管理事件通知單；道路交通
    事故現場圖、現場照片、補充資料表及談話紀錄表及臺北市
    立聯合醫院和平院區出具之診斷證明書在卷可證。
３、上開事實二普通竊盜部分，業據被告甲○○於本院審理時坦
    承不諱，核與億萬里特賣廣場店員卓秀英、丁○○於警詢時
    證述情節相符；此外，並有搜索、扣押筆錄、扣押物品目錄
    表在卷可證。
４、上開事實三、四普通竊盜及公共危險部分，業據被告甲○○
    於本院審理時坦承不諱，核與被害人戊○○、乙○○於警詢
    時證述情節相符，復有鑰匙二支扣案可證；此外，並有臺北
    市政府警察局中山分局扣押物品目錄表、物品發還領據、萬
    華分局扣押物品目錄表、贓物認領保管單各1 份被告之生理
    平衡檢測表、刑法第185條之3案件測試觀察紀錄表、酒精濃
    度測定值數據單、臺北市政府警察局北市警交大字第AEV024
    647號、AEV865971號舉發違反道路交通管理事件通知單影本
    各1份在卷可證。
    綜上，本件事證明確，被告之犯行，均堪以認定。
二、論罪科刑之法律適用：
    上開事實一部分，核被告甲○○所為，係犯刑法第321條第
    1項第3款之攜帶兇器竊盜罪、刑法第185條之3服用酒類不能
    安全駕駛動力交通工具而駕駛之公共危險罪及第284條第1項
    前段之過失傷害罪。
    上開事實二部分，核被告甲○○所為，係犯刑法第320條第1
    項之普通竊盜罪。
    上開事實三部分，核被告甲○○所為，係犯刑法第320條第1
    項之普通竊盜罪及刑法第185條之3服用酒類不能安全駕駛動
    力交通工具而駕駛之公共危險罪。
    上開事實四部分，核被告甲○○所為，係犯刑法第320條第1
    項之普通竊盜罪及刑法第185條之3服用酒類不能安全駕駛動
    力交通工具而駕駛之公共危險罪。
    被告所犯上開一次加重竊盜罪、一次過失傷害罪、三次普通
    竊盜罪及三次公共危險間，均犯意各別，均應予分論併罰。
    而被告甲○○酒醉駕車因而致人受傷，依法應負刑事責任，
    其所犯之前開過失傷害罪部分，應依道路交通管理處罰條例
    第86條第1項之規定加重其刑。又被告甲○○有事實欄所載
    之前科，此有臺灣高等法院被告前案記錄表在卷可證，其於
    5 年內故意再犯一次加重竊盜罪、三次普通竊盜罪及三次公
    共危險間，均應依刑法第47條第1項規定加重其刑。上開事
    實一被告所犯刑法第321條第1項第3款之攜帶兇器竊盜罪、
    刑法第185條之3服用酒類不能安全駕駛動力交通工具而駕駛
    之公共危險罪、第284條第1項前段之過失傷害罪及上開事實
    二被告所犯刑法第320條第1項之普通竊盜罪，犯罪時間均在
    民國96年4月24日以前，合於減刑條件，均予以減刑，且先
    加後減。爰審酌被告甲○○多次竊盜及酒醉駕車之犯行，對
    於酒後不能駕車，及酒醉駕車之危險性，應有相當之認識，
    卻仍駕駛竊取之動力交通工具，顯見不僅漠視自身安危，尤
    枉顧公眾安全，明顯缺乏尊重其他用路人生命、財產安全之
    觀念，其違反義務之程度明顯嚴重等一切情狀，就其所犯各
    罪，分別量處如主文所示之刑，並定其應執行刑，以資懲儆
    。
據上論斷，依刑事訴訟法第273條之1第1項、第299條第1項前段
，道路交通管理處罰條例第86條第1項，刑法第321條第1項第3款
、第185條之3、第284條第1項前段、第320條第1項、第47條、第
51條第5款、第38條第1項第2款，刑法施行法第1條之1，中華民
國96年罪犯減刑條例第2條第1項第3款、第7條、第9條、第10條
、第11條，判決如主文。
本件經檢察官黃于真到庭執行職務。
中　　華　　民　　國　　96　　年　　7 　　月　　20  　日
                  刑事第七庭    法　官　梁耀鑌
上正本證明與原本無異。
如不服本判決，應於判決送達後10日內向本院提出上訴狀（應抄
附繕本）。告訴人或被害人如對於本判決不服者，應具備理由請
求檢察官上訴，其上訴期間之計算係以檢察官收受判決正本之日
期為準。
                                書記官  張漪蕙
中　　華　　民　　國　　96　　年　　7 　　月　　20　　日
附錄本件論罪科刑法條全文：
中華民國刑法第185條之3
（重大違背義務致交通危險罪）
服用毒品、麻醉藥品、酒類或其他相類之物，不能安全駕駛動力
交通工具而駕駛者，處1年以下有期徒刑、拘役或3萬元以下罰金
。
中華民國刑法第284條
（過失傷害罪）
因過失傷害人者，處6月以下有期徒刑、拘役或5百元以下罰金，
致重傷者，處 1 年以下有期徒刑、拘役或 5 百元以下罰金。
從事業務之人，因業務上之過失傷害人者，處1年以下有期徒刑
、拘役或1千元以下罰金，致重傷者，處3年以下有期徒刑、拘役
或2千元以下罰金。
中華民國刑法第321條
（加重竊盜罪）
犯竊盜罪而有左列情形之一者，處6月以上、5年以下有期徒刑：
一  於夜間侵入住宅或有人居住之建築物、船艦或隱匿其內而犯
    之者。
二  毀越門扇、牆垣或其他安全設備而犯之者。
三  攜帶兇器而犯之者。
四  結夥三人以上而犯之者。
五  乘火災、水災或其他災害之際而犯之者。
六  在車站或埠頭而犯之者。
前項之未遂犯罰之。
刑法第320條
（普通竊盜罪、竊佔罪）
意圖為自己或第三人不法之所有，而竊取他人之動產者，為竊盜
罪，處 5 年以下有期徒刑、拘役或 5 百元以下罰金。
意圖為自己或第三人不法之利益，而竊佔他人之不動產者，依前
項之規定處斷。
